臺灣苗栗地方法院民事裁定            100年度家聲字第118號
聲  請  人  傅梅英
相  對  人  周婉瑜
            周士翔
關  係  人  周石明
            周石璋
上列聲請人聲請選任未成年子女特別代理人事件，本院裁定如下
：
    主  文
選任周石明（民國○○年○○月○○日生，身分證統一編號：Ｚ000000
000 號，住苗栗縣大湖鄉東興村4 鄰上湖84之1 號）於相對人周
婉瑜（民國○○年○ 月○ 日生，身分證統一編號：Ｚ000000000號）
就辦理其父周石雄遺產繼承協議分割事件及周石雄繼承周德文遺
產協議分割事件，為相對人周婉瑜之特別代理人。
選任周石璋（民國○○年○○月○○日生，身分證統一編號：Ｚ000000
000 號，住苗栗縣大湖鄉東興村4 鄰上湖84之1 號）於相對人周
士翔（民國○○年○ 月○ 日生，身分證統一編號：Ｚ000000000號）
就辦理其父周石雄遺產繼承協議分割事件及周石雄繼承周德文遺
產協議分割事件，為相對人周士翔之特別代理人。
聲請程序費用新臺幣壹仟元由聲請人負擔。
    理  由
一、按父母為其未成年子女之法定代理人，父母之行為與未成年
    子女之利益相反，依法不得代理時，法院得依父母、未成年
    子女、主管機關、社會福利機構或其他利害關係人之聲請或
    依職權，為子女選任特別代理人，民法第1086條定有明文。
二、本件聲請意旨略稱：聲請人係相對人，即未成年人周婉瑜、
    周士翔之母親，因未成年人之父親周石雄於99年9 月24日死
    亡（未成年人之祖父周德文於95年6 月10日死亡），未成年
    人之母親，為辦理周石雄之遺產繼承協議分割事項，惟未成
    年人之母親傅梅英為共同繼承人，行為與未成年人利益相反
    ，依法不得代理，爰依上開規定聲請為未成年人周婉瑜選任
    關係人周石明為特別代理人、為未成年人周士翔選任關係人
    周石璋為特別代理人，以利日後代為處理事務等語，並提出
    戶籍謄本及繼承系統表、除戶謄本及關係人周石明、周石璋
    之同意書為證。
三、查聲請人主張相對人周婉瑜、周士翔為未成年人，其為該等
    未成年人之母親；未成年人之父親周石雄及祖父周德文死亡
    後，就處理所繼承其父周石雄之遺產協議分割事件及周石雄
    繼承周德文之遺產協議分割事件，因未成年人之母親傅梅英
    同時為該遺產之共同繼承人，其利益與相對人相反等情，有
    上開戶籍謄本及繼承系統表各1 份在卷可佐。從而，聲請人
    依上開規定聲請就該遺產協議分割事件為相對人等選任特別
    代理人，為有理由，自應准許。經查，關係人周石明、周石
    璋於上開遺產協議分割事件並非繼承人，亦未有何與未成年
    人利益相反之情事，且關係人周石明、周石璋已表明願意擔
    任特別代理人之意旨，並擔任就處理未成年人之父周石雄之
    遺產繼承協議分割事件及周石雄繼承周德文遺產協議分割事
    件之特別代理人，此有其等所出具之同意書各1 份為憑。爰
    依聲請人之請求，選任關係人周石明為相對人周婉瑜、選任
    關係人周石璋為相對人周士翔處理其父周石雄遺產繼承協議
    分割事件及周石雄繼承周德文遺產協議分割事件之特別代理
    人。
四、依非訟事件法第131 條之2 第2 項、第122 條第3 項，裁定
    如主文。
中    華    民    國   100    年    11    月    11    日
                      家事法庭法  官  林卉聆
以上正本係照原本作成。
如對本裁定抗告，須於裁定送達後10日之不變期間內，向本院提
出抗告狀，並繳納抗告費新臺幣1,000 元
中    華    民    國    100   年    11    月    11    日
                              書記官  簡慶仁